Angel Joaquin Berrio Luque

angeljoaquin.berrioluque@outlook.com • linkedin.com/in/angelberrio Telf. +51 922535379 • Av. Paseo de la República 2199, Lima, Perú

RESUMEN EJECUTIVO

Soy Ingeniero de Sistemas colegiado, formo parte del equipo de Soporte Corporativo TI a nivel global en Prosegur, con más de seis años de experiencia en tecnologías de la información en el sector de telecomunicaciones. Me especializo en el diagnóstico y resolución de problemas técnicos complejos, centrándome en el cliente para brindar un soporte excepcional. Destaco en la generación de valor mediante el diseño e implementación de proyectos estratégicos, con habilidades en gestión y comunicación efectiva con los Stakeholders. Contribuyo activamente a la transformación digital y promuevo la cultura de innovación empresarial.

EXPERIENCIA LABORAL

Analista Senior de Soporte TI

Ene 2023 - Presente

Cia de Seguridad Prosegur S.A • Remoto, Lima, Perú

- Administrar incidentes y solicitudes en los sistemas de innovación cash recibidos a través del Sistema Remedy (Portal Helix) de manera global, priorizando según conocimiento y criticidad mediante buenas prácticas de ITIL.
- Coordinar con los equipos de desarrollo global y soporte locales para detectar e informar de posibles errores de código a través del análisis de base de datos, servidores de aplicaciones.
- Generación de informes a petición de Negocio u otros sistemas con herramientas de PowerBI, DBeaver.
- Documentar y analizar las incidencias y peticiones recibidas con el fin de automatizar las tareas repetitivas susceptibles que afecten al cliente.
- Coordinar con los responsables la integración de nuevos negocios corporativos.

Sub Jefe de IT Operations

Ago 2019 - Dic 2022

Viettel Perú S.A.C. • Presencial, Lima, Perú

- Sub jefe del departamento de TI cuya misión es la de supervisar y controlar la operatividad de los sistemas de BSS (Business Support System) y OSS (Operation Support System), participación activa en los comités técnicos para nuevas implementación y requerimientos por solicitud de las otras áreas.
- Participar en el War Room frente incidentes en ambientes de producción.
- Evaluación, seguimiento, asesoría a las aplicaciones TI y lograr que cumplan con los controles necesarios antes de su salida a producción.

Principales Proyectos de implementación:

- ✓ Implementación del **sistema "Banking"** posibilita la conexión física y lógica con entidades financieras a través de Webservices independientes por entidad. Facilita a millones de usuarios de Bitel recargar y pagar servicios móviles e internet a través de diversos canales financieros como bancos, cajas municipales y puntos virtuales.
- ✓ Sistema de conciliación automatiza el proceso de pago de comisiones a entidades aliadas. Utiliza procedimientos almacenados y un dashboard para generar indicadores de toma de decisiones. La implementación redujo considerablemente los tiempos de conciliación y permitió establecer estrategias comerciales más efectivas con socios de mejores indicadores en comisiones.
- ✓ Encargado de implementar la segunda y tercera fase del proyecto Renteseg, integrando las plataformas de BITEL y
 OSIPTEL mediante el intercambio automatizado de archivos encriptados. Impulsado por el equipo técnico y legal de
 OSIPTEL, la implementación facilitó compartir la Base de Datos de Registro de Abonados de BITEL y la de equipos
 robados, bloqueados y liberados de forma automatizada.
- ✓ Implementación del sistema ServiceDesk & OpManager para gestión de incidentes y monitoreo de red en clientes corporativos del sector privado y público. Trabajo colaborativo con el partner MangaEngine, basado en análisis de términos técnicos del cliente y diseño de un plan conjunto. Estas implementaciones fortalecieron la reputación de servicio de Bitel, cumpliendo términos de referencia y atrayendo proyectos significativos en el sector público.

Analista de aplicaciones

Abr 2018 - Jul 2019

Viettel Perú S.A.C. • Presencial, Lima, Perú

 Analista de aplicaciones, monitoreo y control de los Sistemas Operativos Linux en sus distribuciones y Windows Server 2012 R2, operación de la base de datos relacional Oracle y MySQL y no Relacional MongoDB, mantenimiento y actualizaciones de servicios Apache Web, Java, creación de scripts para automatización.

- Implementar de nuevos módulos para la alta disponibilidad, configuración de Load Balance.
- Diseño e implementación de la Estructura de la Base de Datos y Diccionario de datos, creación de Procedimientos almacenados y paquetes, triggers, secuencias.
- Gestión de logs de datos. Creación de ficheros, folders y archivos batchs.
- Documentación de las implementaciones, gestión de Solicitudes de Cambio y Actualizaciones.

Team Leader NOC IT Sep 2017 - Mar 2018

Viettel Perú S.A.C. • Presencial, Lima, Perú

- Responsable de la operación de los sistemas de TI, garantizando la continuidad del negocio, mediante la gestión e implementación de alarmas, alta disponibilidad de los sistemas y base de datos.
- Proveer de capacitación y entrenamiento a los miembros del equipo.
- Comunicar claramente las instrucciones a los miembros del equipo.
- Crear reportes para informar a la compañía sobre el progreso del equipo y los KPIs

Ingeniero NOC IT

Jul 2016 - Ago 2017

Viettel Perú S.A.C. • Presencial, Lima, Perú

- Encargado de la detección, seguimiento y solución de alarmas en los dispositivos pertenecientes a IT; servidores (Linux, Windows Server), aplicaciones (Java, Jboss, .NET) y base de datos (Oracle DB, MongoDB, MySQL).
- Analizar la causa raíz de las alarmas para su solución a corto plazo a través de la revisión de Logs, y elevar el problema con los niveles superiores para la solución a largo plazo.
- Brindar soporte a todas las áreas de la empresa relacionadas con solicitudes/problemas de TI a través de la herramienta de tickets ServiceDesk de ManageEngine.
- Realizar reportes para gerencia del rendimiento de los servidores, base de datos, control de acceso de los equipos de usuario, operatividad de las cámaras de seguridad a nivel nacional.

EDUCACION

Ingeniero de Sistemas, Titulado

Universidad Privada César Vallejo • Los Olivos, Perú

Especialista en aplicaciones Informáticas, Diploma

Centro de Informática y Sistemas UCV • Los Olivos, Perú

APTITUDES/HABILIDADES

- · Innovación y creatividad
- · Perfil resolutivo
- · Capacidad analítica
- PL/SQL

- · Linux/Windows
 - Server
- Agile SAFe
- Oracle/SQL Server

- Unix Scripting
- Network Protocols

Ago 2010 - Dic 2022

Jul 2015 - Dic 2016

- Java
- Docker

CERTIFICADOS PROFESIONALES

- Miembro Ordinario del Colegio de Ingenieros del Perú (CIP 307126)
- ITIL Foundation Certificate in IT Service Management (ITIL 4)
- Scrum Foundation Professional Certificate (SFPC)
- ICPNA: INGLES Intermedio

LOGROS Y RECONOCIMIENTOS

Mejor Empleado 2019

Insignia de honor recibida reconociendo el esfuerzo y aporte realizado durante el 2019 en el Departamento de TI de la Empresa Viettel Perú SAC.

Certificado de Finalización 2018

A training Course on: Knowledge and Profession Training for IT Systems Operation. Held on 01St October to 20 December 2018, Hanoi, Vietnam.

Certificado de Finalización 2019